臺灣臺中地方法院刑事判決
111年度交易字第756號
公  訴  人  臺灣臺中地方檢察署檢察官
被      告  顏文河



上列被告因公共危險案件，經檢察官提起公訴（109年度偵字第2
3562號），本院判決如下：
    主    文
顏文河駕駛動力交通工具而有吐氣所含酒精濃度達每公升零點二
五毫克以上，累犯，處有期徒刑拾月。
    事    實
一、顏文河前於民國98年至108年間，曾犯六次酒後駕車之公共
    危險案件，最近一次，經本院108年度交易字第1011號判決
    判處有期徒刑7月確定，並於109年5月8日入監執行完畢。仍
    不知悔改，其於111年3月3日10時許至同日12時50分許，在
    位於臺中市沙鹿區大同街之菜市場，與友人蔡楓壽飲用4、5
    罐啤酒後，明知其體內含有酒精成分，竟不顧大眾行車之安
    全，基於酒後駕駛動力交通工具之犯意，即酒後不久，先騎
    乘電動自行車從上開菜市場上路至臺中市沙鹿區沙平路6段
    之統一超商停下打電話，又騎乘上開電動自行車返回臺中市
    ○○區○○○街000號其住處，拿取黑菜脯及筍絲後，再於同日16
    時許，騎乘同一自行車前往臺中市○○區○○路000號全家便利
    超商店附近，將上開物品交付友人林淑娟後，即於同日16時
    16分許，在上址前，騎乘上開自行車迴轉時，因見員警王育
    嘉經過上址，即刻停下並佯裝牽車停放，適為該員警發覺而
    攔查，發現其身上酒味甚濃，乃於同日16時31分許，當場對
    其施以吐氣酒精濃度測試，測得其吐氣所含酒精濃度為每公
    升0.71毫克，始查獲上情。
二、案經臺中市政府警察局烏日分局報告臺灣臺中地方檢察署檢
    察官偵查起訴。　　
    理    由
一、證據能力：按被告以外之人於審判外之言詞或書面陳述，除
    法律有規定者外，不得作為證據，刑事訴訟法第159條固定
    有明文，惟被告以外之人於審判外之陳述，雖不符同法第15
    9條之1至之4規定，而經當事人於審判程序同意作為證據，
    法院審酌該言詞陳述或書面陳述作成時之情況，認為適當者
    ，自得為證據。查本案判決內所引用之供述證據，經檢察官
    及被告於本院均表示沒有意見（見本院卷第34頁），且本院
    審認上開證據作成時之情況，應無違法取證或不當情事，與
    本案待證事實間復具有相當之關聯性，以之作為證據應屬適
    當，依刑事訴訟法第159條之5規定，自有證據能力。另本院
    下列引用資以認定被告犯罪事實之非供述證據，亦查無違反
    法定程序取得之情形，依刑事訴訟法第158條之4之反面解釋
    ，亦具證據能力，合先敘明。
二、本院之判斷：
　㈠被告對於前揭時、地與友人蔡楓壽飲酒後，先騎乘電動自行
    車上址統一超商，接騎乘上開自行車返回上址住處拿取黑菜
    脯及筍絲後，再騎乘上開自行車至上址全家便利超商店附近
    ，將上開物品給林淑娟等情，固不否認，惟矢口否認有酒後
    駕車之犯行，並以其未在上址全家便利商店騎乘上開自行車
    迴轉又停下等語置辯。
　㈡經查，證人即查獲員警王育嘉於本院審理中結證：我當時從
    沙鹿區自強路359號前執行勤務，騎警用巡邏車經過上址全
    家便利超商，當時從後照鏡見被告騎乘電動自行車到馬路，
    準備要駛離，也看到被告搖晃不穩的動作，我就迴轉過來向
    被告攔查，被告就假裝成路人，被告的電動自行車已停在馬
    路旁邊，沒有發動，因為有看到被告騎乘電動自行車駛離狀
    態，才會迴轉去攔查被告，否則，我不會迴轉去攔查被告，
    我看到他駛離，大約距離2、3公尺左右，盤查被告時，被告
    身上酒味很重，有點胡言亂語，很明顯酒醉狀態，我提供礦
    泉水給被告漱口，於同日16時31分，對被告施以酒精濃度測
    試，酒測值是超標；而我跟被告無冤無仇，被告如果沒有發
    動、沒有行駛，我不可能依據道路交通安全處罰條例或警察
    職權行使法去攔查被告等情（見本院卷第51-54、57頁），
    參以本院於審理中當庭勘驗員警提出當時密錄器攝錄影音之
    光碟之結果：被告在錄音後段曾自陳騎乘電動自行車轉進停
    在全家便利商店前面停下來等情，足徵證人王育嘉前揭所述
    情節可採。故被告辯稱其在上址全家便利商店，並未騎乘上
    開自行車迴轉再又停下云云，要屬卸責之詞，不可採信。
　㈢次者，被告上揭時地與友人蔡楓壽飲用啤酒後，稍後即騎乘
    上開自行車從該菜市場上路至前開統一超商及其住處，又在
    住處取出黑菜脯及筍絲後，再騎乘上開自行車至該全家便利
    超商店附近，將上開物品交付友人林淑娟等事實，業據被告
    於本院審理中坦認明確在卷（見本院卷第61-66頁），且被
    告於偵訊及本院審理中均坦承前揭過程即屬酒後駕車乙節（
    見偵卷第74-75頁；本院卷第65頁），並稽諸其於同日16時3
    1分許，經員警其吐氣所含酒精濃度為每公升0.71毫克，此
    有臺中市政府警察局酒精測定紀錄表存卷足稽（見偵卷第43
    頁），更足證被告於上揭時地飲酒後，確有酒後駕車上路之
    情無疑。被告矢口否認其未酒後駕車云云，顯非事實，純屬
    狡辯之詞，全無可採。
　㈣至於被告聲請傳喚證人林淑娟作證乙節，惟被告陳稱證人林
    淑娟當時在家裡，不是目擊者，而員警攔查時，亦未在場等
    語（本院卷第34頁），是證人林淑娟既非在場之人，當就應
    證明事項即被告有無酒後駕車乙節，無從證明之，自無傳喚
    之必要，附此說明。
　㈤據上，被告前揭辯解自無可採。本件事證明確，被告前揭酒
    後駕車之犯行，洵可認定，依法應論罪科刑。
三、論罪科刑：
　㈠核被告前揭所為，係犯刑法第185條之3第1項第1款之駕駛動
    力交通工具而有吐氣所含酒精濃度達每公升零點二五毫克以
    上罪。
　㈡被告於108年間，因犯酒後駕車之公共危險案件，經本院108
    年度交易字第1011號判決判處有期徒刑7月確定，並於109年
    5月8日入監執行完畢，有上開判決書及臺灣高等法院被告前
    案紀錄表存卷可憑，亦為被告所不否認，堪認屬實，其上開
    徒刑執行完畢後，五年以內故意再犯本件有期徒刑以上之罪
    ，為累犯，依刑法第47條第1項規定加重其刑，參以其甫執
    行完畢不久，再犯公共危險罪質之犯行，顯見其漠視法規秩
    序，對於刑罰執行未生警惕、教化之法效果，對刑罰執行感
    受力薄弱，有特別惡性之情，予以加重其刑，乃符合司法院
    釋字第775號解釋意旨，並無過苛之情，附此敘明。
　㈢爰審酌被告除犯前項公共危險罪（不重複評價）外，尚有曾
    犯5次公共危險案件，迭經法院判決徒刑並執行完畢，有上
    開前案紀錄表可稽，其素行非佳，顯然其無視法律禁止酒後
    駕車之禁令，屢犯酒後駕車之犯行（本件為第7犯），足以
    危及大眾參與道路交通之生命、身體及安全，所為實有不當
    ；再衡以考量其犯罪之動機、目的、手段，及其明知有酒後
    駕車行為，且測得酒精濃度不低，卻未能勇於面對或認知其
    行為違法之嚴重性，是認其違法意識低落，難認有何悔意，
    暨斟酌其教育智識程度、家庭經濟狀況及等一切情狀，量處
    如主文所示之刑，以示懲儆。
據上論斷，應依刑事訴訟法第299條第1項前段，刑法第185條之3
第1項第1款、第47條第1項，刑法施行法第1條之1第1項，判決如
主文。
本案經檢察官詹常輝提起公訴，檢察官黃芝瑋到庭執行職務。
中　　華　　民　　國　　111 　年　　7 　　月　　28　　日
                  刑事第一庭    法　官　張德寬
以上正本證明與原本無異。                                
如不服本判決應於收受判決後20日內向本院提出上訴書狀，並應
敘述具體理由；其未敘述上訴理由者，應於上訴期間屆滿後20日
內向本院補提理由書（均須按他造當事人之人數附繕本）「切勿
逕送上級法院」。 
中　　華　　民　　國　　111 　年　　7 　　月　　28　　日
                               書記官　廖鳳美
附錄本案論罪科刑法條全文：
中華民國刑法第185條之3
駕駛動力交通工具而有下列情形之一者，處3年以下有期徒刑，
得併科30萬元以下罰金：
一、吐氣所含酒精濃度達每公升零點二五毫克或血液中酒精濃度
    達百分之零點零五以上。
二、有前款以外之其他情事足認服用酒類或其他相類之物，致不
    能安全駕駛。
三、服用毒品、麻醉藥品或其他相類之物，致不能安全駕駛。
因而致人於死者，處3年以上10年以下有期徒刑，得併科2百萬元
以下罰金；致重傷者，處1年以上7年以下有期徒刑，得併科1百
萬元以下罰金。
曾犯本條或陸海空軍刑法第54條之罪，經有罪判決確定或經緩起
訴處分確定，於十年內再犯第1項之罪因而致人於死者，處無期
徒刑或5年以上有期徒刑，得併科3百萬元以下罰金；致重傷者，
處3年以上10年以下有期徒刑，得併科2百萬元以下罰金。